【裁判字號】    99,交聲,2367
【裁判日期】    990624
【裁判案由】    聲明異議
【裁判全文】
臺灣臺中地方法院交通事件裁定        99年度交聲字第2367號
原處分機關  交通部公路總局臺中區監理所（豐原監理站）
異  議  人
即受處分人  甲○○
上列受處分人因違反道路交通管理處罰條例案件，對於交通部公
路總局臺中區監理所（豐原監理站）於民國99年5月4日所為之處
分（原處分案號：豐監稽違字第裁63-L00000000號裁決書）聲明
異議，本院裁定如下：
    主  文
異議駁回。
    理  由
一、原處分機關略以：異議人即受處分人甲○○駕駛Q9-6020 號
    自用小客車，於民國99年4 月13日下午3 時34分許，在嘉義
    縣朴子市○○路與文明路口處，因有「闖紅燈（南往北直行
    ）」之違規事由，經警攔停掣單舉發，受處分人於舉發通知
    單上所載應到案日期前向原處分機關提出申訴，經原處分機
    關函請舉發單位調查結果，仍認受處分人確有前開違規之行
    為，乃依道路交通管理處罰條例第53條第1 項裁處受處分人
    罰鍰新臺幣（下同）2,700 元，並依同條例第63條第1 項第
    3 款記違規點數3 點，於法應無不合等語。
二、異議人聲明異議意旨略以：該路段紅燈設置太密集，致駕駛
    人無法於紅、黃燈前煞車而誤闖紅燈，該時段被開單者應非
    少數；該路段雖緊鄰校區側門，但側門未開放，4 月13日15
    時24分學校學生均在上課，尚未放學等語。
三、按汽車駕駛人駕駛汽車，應遵守道路交通標誌、標線、號誌
    之指示，道路交通安全規則第90條前段定有明文。又道路交
    通標誌標線號誌設置規則第206 條第5 款第1 目規定「圓形
    紅燈」之行車管制號誌係表示禁止車輛通行，並不得超越停
    止線或進入路口，如汽車行駛於道路上，行經有燈光號誌管
    制之交岔路口闖紅燈者，處1,800元以上5,400元以下罰鍰，
    並記違規點數3點，道路交通管理處罰條例第53條第1項、第
    63條第1項第3款分別定有明文。
四、經查：
  (一)本件異議人甲○○於99年4 月13日下午3 時34分許，在嘉義
    縣朴子市○○路與文明路口處，因有「闖紅燈（南往北直行
    ）」之違規事由，經嘉義縣警察局朴子分局朴子派出所警員
    攔停舉發等情，為異議人所不否認，並有嘉義縣警察局嘉縣
    警交字第L00000000 號舉發違反道路交通管理事件通知單1
    份在卷可稽。又參以異議人向原處分機關提出申訴，經原舉
    發單位調查結果後函覆原處分機關稱：「本分局員警於99年
    4 月13日15時24分許在朴子市○○路與文明路口執行交通稽
    查勤務，Q9-6020 號自小客車沿四維路由南往北於該路口（
    東石高中側門）直行闖紅燈（該路口三色號誌運轉正常），
    員警爰依法攔停掣單舉發甲○○君闖紅燈，並無不當。」等
    語，亦有嘉義縣警察局朴子分局99年5 月11日嘉朴警五字第
    0990026 510 號函文1 紙在卷可憑，足見本案係值勤警員當
    場目睹異議人有違規行為，始予以攔停並掣單舉發。蓋本案
    既為警員依其目睹之違規事實所為舉發，且異議人就本件違
    規事實並不爭執，是異議人上開違規行為，應堪認定。
  (二)按駕駛人駕駛車輛，應遵守道路交通標誌、標線、號誌之指
    示、警告、禁制規定，道路交通管理處罰條例第4 條第1 項
    前段定有明文。又道路交通標誌、標線、號誌，係交通主管
    機關依道路交通狀況及用路人之需要而依法設置，故駕駛人
    有遵守標誌、標線、號誌指示之義務，駕駛人不得僅憑其個
    人認知或價值判斷，或主觀認為其行為不致影響交通秩序、
    安全，而任意決定不予遵守，否則將使交通秩序大亂，非但
    影響道路交通安全及用路人權益，亦將使道路交通標誌、標
    線、號誌形同虛設。而本件違規路段既設置三色號誌燈，駕
    駛人即有遵守號誌燈指示之義務，異議人既有闖紅燈之事實
    ，縱令該路段號誌設置極為密集，依法仍須處罰，異議人所
    稱無法即時煞車云云，尚難構成法律上之正當理由，異議人
    自不得據此解免「駕車行經有燈光號誌管制之交岔路口闖紅
    燈」之違規責任。至異議人辯稱該路段雖緊鄰校區側門，但
    該時段側門未開放云云，然而關於交通違規案件，所應審究
    之重點乃在於異議人是否違規，其若確有違規之情事，並不
    能因舉發時間無人經過該違規路段而使原有之違規行為合法
    化，是縱令異議人所辯屬實，要與認定本案違規事實與否無
    涉，附此敘明。
五、綜上所述，本件異議人之違規事實，事證明確。從而，原處
    分機關依據道路交通管理處罰條例第53條第1 項、第63條第
    1 項第3 款之規定裁處2,700 元罰鍰，並記違規點數3 點，
    核無不當。本件異議為無理由，應予駁回。
據上論斷，應依道路交通管理處罰條例第87條第2 項，道路交通
案件處理辦法第19條，裁定如主文。
中    華    民    國    99    年    6     月    24    日
                  交通法庭   法  官  簡婉倫
以上正本證明與原本無異。
如不服本裁定，應於裁定送達後 5日內向本院提出抗告狀（須附
繕本）。
                             書記官  許千士
中    華    民    國    99    年    6     月    24    日

司法院資訊處製作；財團法人民間司法改革基金會備份。
